臺灣高雄地方法院刑事判決　　　　　　　96年度易字第1013號
公　訴　人　臺灣高雄地方法院檢察署檢察官
被　　　告　丙○○
　　　　　　　　　　（另案在臺灣高雄監獄執行中）
上列被告因竊盜案件，經檢察官提起公訴（96年度速偵字第32號
），本院改依簡式審判程序審理，判決如下：
    主  文
丙○○共同竊盜，累犯，處有期徒刑柒月；又竊盜，累犯，處有
期徒刑陸月；又竊盜，累犯，處有期徒刑柒月；又竊盜，累犯，
處有期徒刑陸月。應執行有期徒刑壹年陸月。
    事  實
一、丙○○前於民國93年間，因竊盜等案件，經本院以93年度訴
    字第827 號分別判處有期徒刑8 月、4 月，並定應執行有期
    徒刑10月，嗣經臺灣高等法院高雄分院以93年度上訴字第77
    3 號駁回上訴確定。又因竊盜案件，經本院以93年度簡字第
    5970號判處有期徒刑4 月確定；再因違反毒品危害防制條例
    案件，經本院以93年度簡字第5968號判處有期徒刑4 月確定
    。上開2 案嗣經定應執行有期徒刑7 月確定，並與上開經宣
    告應執行有期徒刑10月部分接續執行，而於95年1 月24日縮
    短刑期假釋出監，同年3 月17日縮刑期滿未經撤銷，以已執
    行完畢論，詎仍不知悔改，復意圖為自己不法之所有，而為
    下列竊盜之犯行：
（一）於95年10月5 日下午1 時許，在高雄市○○區○○街203
      號1 樓妙玄宮神壇，與某真實姓名年籍不詳之成年男子基
      於竊盜之犯意聯絡，趁該神壇無人看管之際，聯手竊取置
      於該神壇神桌前之銅製花瓶4 對及銅盤8 個（價值新臺幣
      《下同》12,000 元）得手。
（二）於95年11月27日上午10時29分許，復在前揭妙玄宮神壇，
      竊取銅製花瓶1 對、銅製水果盤3 只及銅製檀香2 只（價
      值7,000 元）得手。
（三）於95年12月26日上午10時許，在高雄市○鎮區○○路46號
      前，趁李朝輝疏未將車牌號碼XRF-830 號重型機車電門上
      之鑰匙取下之際，直接開啟電門騎乘上開機車離去而竊取
      之（價值3,000 元），並以之作為四處尋找作案目標之交
      通工具。
（四）於96年1 月1 日下午3 時29分許，又在前揭妙玄宮，竊取
      銅製香爐3 只、銅盤敬香（價值10,000元）得手。嗣於96
      年1 月4 日下午5 時許，騎乘上開機車行經高雄市○○區
      ○○路312 號前，因形跡可疑，為警盤查，始知上情。
二、案經乙○○○訴由高雄市政府警察局小港分局報請臺灣高雄
    地方法院檢察署檢察官偵查起訴。
    理  由
一、本案被告丙○○所犯係死刑、無期徒刑、最輕本刑為3 年以
    上有期徒刑以外之罪，其於準備程序就前揭被訴事實為有罪
    之陳述，經受命法官告知簡式審判程序之旨，並聽取其與公
    訴人之意見後，本院認無不得或不宜改依簡式審判程序進行
    之情事，依刑事訴訟法第273 條之1 第項、第284 條之1 規
    定，裁定本案由受命法官獨任進行簡式審判程序，合先敘明
    。
二、上揭犯罪事實，業據被告於警詢、偵訊及本院審理時供認不
    諱，核與被害人李朝輝、林煜靈於警詢時、證人即告訴人乙
    ○○○於警詢、偵訊時陳述之情節相符，復有搜索、扣押筆
    錄、扣押物品目錄表、贓物認領保管單、相片2 張、監視錄
    影帶翻拍相片4 張、員警出具之職務報告在卷可資佐證，並
    有監視錄影光碟3 片附卷可佐，足徵被告任意性之自白均與
    事實相符，應堪採信。本案事證已臻明確，被告犯行，均堪
    以認定，均應依法論科。
三、核被告所為，均係犯刑法第320 條第1 項之竊盜罪。被告與
    某真實姓名年籍不詳之成年男子間，就事實一（一）所示竊
    盜犯行，有犯意之聯絡及行為之分擔，為共同正犯。又被告
    所為事實一所述4 次竊盜犯行，犯意各別，行為互殊，應予
    分論併罰。另被告前於93年間，因竊盜等案件，經本院以93
    年度訴字第827 號分別判處有期徒刑8 月、4 月，並定應執
    行有期徒刑10月，嗣經臺灣高等法院高雄分院以93年度上訴
    字第77 3號駁回上訴確定。又因竊盜案件，經本院以93年度
    簡字第5970號判處有期徒刑4 月確定；再因違反毒品危害防
    制條例案件，經本院以93年度簡字第5968號判處有期徒刑4
    月確定。上開2 案嗣經定應執行有期徒刑7 月確定，並與上
    開經宣告應執行有期徒刑10月部分接續執行，而於95年1 月
    24日因縮短刑期假釋出監，同年3 月17日縮刑期滿未經撤銷
    ，以已執行完畢論，此有臺灣高等法院被告前案紀錄表1 份
    在卷可參，其於有期徒刑執行完畢後5 年內，再故意犯本案
    有期徒刑以上之罪，為累犯，應依刑法第47條第1 項規定加
    重其刑。爰審酌被告正值青壯，竟不思以正當途徑賺取所得
    ，而竊取他人財物，所為嚴重破壞社會秩序，且三番兩次前
    往告訴人主持之神壇竊取財物，危害告訴人生活安寧甚鉅，
    所為誠屬不該，本應嚴懲。惟念其犯後已坦承犯行，態度良
    好，所竊機車已發還被害人李朝輝，被害人李朝輝損失尚非
    至鉅及被告之生活狀況、智識程度及犯罪之動機等一切情狀
    ，爰各量處如主文所示之刑，並定應執行刑，以示儆懲。
據上論斷，應依刑事訴訟法第273 條之1 第1 項、第284 條之1
、第299 條第1 項前段，刑法第28條、第320 條第1 項、第47條
第1 項、第51條第5 款，刑法施行法第1 條之1 ，判決如主文。
本案經檢察官甲○○到庭執行職務。
中　　華　　民　　國　　96　　年　　3 　　月　　30　　日
                  刑事第九庭    法　官  謝梨敏
以上正本證明與原本無異。
如不服本判決，應於判決送達後10日內，向本院提出上訴狀。
                                書記官  林志衡
中　　華　　民　　國　　96　　年　　3 　　月　　30　　日
附錄本案論罪科刑法條全文
刑法第320條第1項
意圖為自己或第三人不法之所有，而竊取他人之動產者，為竊盜
罪，處 5 年以下有期徒刑、拘役或 5 百元以下罰金。
